【裁判字號】    97,非再抗,22
【裁判日期】    971218
【裁判案由】    拍賣抵押物
【裁判全文】
臺灣高等法院臺南分院民事裁定  97年度非再抗字第22號
再審聲請人  甲○○
            丁○○
            乙○○
            丙○○
上列再審聲請人因與再審相對人合作金庫商業銀行股份有限公司
間拍賣抵押物事件，對於中華民國九十七年十月十六日本院所為
確定裁定（九十七年度非再抗字第一七號），提起再抗告，視為
再審之聲請，本院裁定如下：
    主  文
再審之聲請駁回。
聲請程序費用新台幣壹仟元由聲請人負擔。
    理  由
一、按對於終審法院之裁定有所不服者，除合於法定再審原因得
    聲請再審外，不容以其他之方法聲明不服，故不服終審裁定
    而未以聲請再審之程序為之者，仍應視其為再審之聲請，而
    依聲請再審程序調查裁判，最高法院著有三十四年度聲字第
    二六三號判例。本件再審聲請人就本院九十六年度非再抗字
    第五號、第六號、第八號、第九號及九十七年度非再抗字第
    六號、第十號、第一四號等民事確定裁定聲請再審，本院於
    九十七年十月十六日以九十七年度非再抗字第一七號裁定予
    以駁回，此駁回聲請之裁定，因受審級之限制，自不得為抗
    告。茲再審聲請人對於上開確定裁定，提起「再抗告」，揆
    諸首開說明，仍應視其為再審之聲請。
二、次按因非訟事件之裁定而權利受侵害者，僅得依抗告、再抗
    告或聲明異議程序聲明不服；其程序並分別準用民事訴訟法
    關於抗告程序規定，或同法第四百八十四條第二項及第三項
    關於異議程序規定。至就已確定之裁定，並無得聲請再審，
    或準用民事訴訟法聲請再審之規定，此觀九十四年二月五日
    全文修正，同年八月五日施行之非訟事件法第一章第五節規
    定至明。且最高法院五十九年度台抗字第三八七號判例，亦
    明揭「聲請拍賣抵押物係屬非訟事件，依非訟事件法，並無
    再審及準用民事訴訟法關於再審之規定。本件抗告人對於法
    院就聲請拍賣抵押物所為之裁定，依民事訴訟法第五百零七
    條、第四百九十六條第一項第十二款聲請再審，於法難謂有
    據」足供參照。
三、查：本件聲請人係對於本院九十七年度非再抗字第一七號民
    事裁定提起再抗告，其雖主張本院九十六年度非再抗字第五
    號、第六號及九十七年度非再抗字第十號、第一四號等民事
    裁定，並非拍賣抵押物之裁定，本院九十七年度非再抗字第
    一七號民事裁定未閱卷查明，有法規適用錯誤之違誤云云。
    惟上開確定裁定，均係就聲請人與相對人間聲請拍賣抵押物
    之民事非訟事件所為之裁定，依上揭說明，不論各該非訟事
    件之確定裁定，是否造成相關利害關係人之權利受侵害，僅
    得另循其他法律途徑尋求救濟，並無依非訟事件法或民事訴
    訟法規定，就確定裁定聲請再審餘地。聲請人就不許聲請再
    審之非訟事件確定裁定，具狀聲請再審，難認為合法。
四、據上論結，本件再審之聲請為不合法，應依非訟事件法第二
    十一條第二項、第二十三條、民事訴訟法第九十五條、第七
    十八條、第八十五條第一項前段，裁定如主文。
中    華    民    國    97    年    12    月    18    日
                  民事第二庭    審判長法  官  丁振昌
                                      法  官  李素靖
                                      法  官  吳上康
上為正本係照原本作成。
不得抗告。
中    華    民    國    97    年    12    月    18    日
                                      書記官  易慧玲


司法院資訊處製作；財團法人民間司法改革基金會備份。
